

LUIS RICARDO CAYETANO HERRERA

INGENIERO EN SISTEMAS COMPUTACIONALES

PRESENTACIÓN

3321477155

richych92@gmail.com

https://about.me/richy_92



Guadalajara, Jal.

Soy un tecnólogo creativo, observador, dinámico con ganas de contribuir siempre a la comunidad de desarrollo de software, con particular interés por las tecnologías web. Joven acostumbrado al trabajo individual y colaborativo, mi experiencia me ha enseñado a trabajar bajo presión y superando estos circunstancias.

Mi objetivo es formar parte de una empresa competitiva en donde desarrollarme profesionalmente, aportar conocimientos en los proyectos que se me asignen y contribuir siempre a la mejora continua y éxito de la empresa.

EXPERIENCIA

04/2019 - 04/2020

- ASP.NET (MVC,Web Forms, Web API)
- C#
- ✓ SQL Server
- ✓ Entity framework
- ✓ LINQ
- ✓ SAP GUI Scripting
- ✓ Visual Basic Script for **Internet Explorer**
- ✓ IIS
- **SSIS**
- ✓ Kendo UI
- ✓ Bootstrap
- **Javascript**
- **JQuery**
- ✓ CSS
- HTML
- ✓ PowerShell
- **API REST**
- **Azure DevOps**

Business Systems Analyst

JABIL

- Trabajar de manera proactiva definiendo nuevos productos de software.
- Colaborar con desarrolladores, DBA y administradores de aplicaciones de diferentes áreas con el fin de seguir los mismos estándares de desarrollo.
- Diseñar y modelar bases de datos.
- Diseñar y definir la arquitectura de aplicaciones web.
- Establecer y mantener excelentes relaciones de trabajo con los diferentes supervisores de área para agilizar procesos internos y con el cliente.
- Formalidad y compromiso en mis actividades.
- Proponer soluciones integrales y funcionales en cada uno de los proyectos.
- Capacitar a grupo de programadores en tecnologías de desarrollo con el fin de fortalecer los estándares y arquitectura de proyectos de software.
- Realizar análisis para proporcionar optimizaciones y automatizaciones de procesos con el fin de reducir tiempos y costos a la empresa.
- Trabajar hombro a hombro con expertos de cada área y con esto dar soluciones a problemas comunes.
- Migrar aplicaciones de otros sites al nuestro y adaptar esta a nuestras necesidades.
- Agregar y modificar características de aplicaciones ya existentes en el site.
- Administrador de servidores (SQL Server y servidor web IIS).
- Trabajar con el equipo de SAP para dar soporte a usuarios con cuentas SAP y automatizar procesos en SAP por medio de SAP GUI Scriptingt.
- Implementar procesos ETL (extraer, transformar y cargar) con SQL Server Integration Services.
- Envío de reportes automáticos a supervisores de área y al cliente.
- Proveer soporte a usuarios de aplicativos internos.
- Desarrollé un Proyecto que involucra el proceso de manufactura desde la salida de material de línea de producción hasta la venta de la misma, todo esto por medio de una aplicación web que tiene como fin tener rastreabilidad de cada material y a la misma vez generar graficas y reportes.
- Documentación técnica de todos los proyectos de software implementados.

05/2016 - 03/2019

- ✓ ASP.NET (MVC, Windows Forms)
- **✓** Entity Framework
- ✓ SQL Server
- ✓ Telerik
- ✓ MvSOL
- ✓ Kendo UI
- ✓ **JQuery**
- ✓ CSS
- √ Php Laravel
- ✓ Eloquent ORM
- ✓ Node JS
- ✓ Express JS
- ✓ Sequelize ORM
- ✓ Angular JS
- ✓ Angular 2 +
- ✓ MongoDB
- ✓ API REST
- ✓ Swagger
- ✓ WSO2(API Manager & Identity Server)

02/2016 - 05/2016

- ✓ MySQL
- ✓ JQuery
- ✓ CSS
- ✓ Php
- ✓ Node JS
- ✓ Express JS
- ✓ Angular JS
- ✓ MongoDB
- ✓ Conekta

08/2015 - 01/2016

- ✓ ASP.NET MVC
- ✓ SQL Server
- ✓ Crystal Reports
- ✓ Clarion
- **✓** JQuery
- **✓** Bootstrap
- ✓ LINQ

Web Developer

BIOXOR

- Trabajar con equipos multidisciplinarios para cumplir en tiempo y forma cada unos de los proyectos, satisfaciendo con éxito las necesidades del cliente.
- Capacitación constante en las tecnologías y herramientas usadas en los proyectos.
- Diseñar y modelar bases de datos.
- Diseñar y definir en equipo la arquitectura de aplicaciones a desarrollar.
- Formalidad y compromiso en mis actividades asignadas.
- Trabajar por objetivos y mostrar buenos resultados.
- Realizar análisis de requerimientos funcionales y no funcionales.
- Trabajar bajo el entorno de trabajo definido por la empresa.
- Manejar diferentes herramientas para el control de versiones (Collabnet Subversión, Microsoft Team Foundation Server y GIT) de documentos y código fuente.
- Estimar tiempos en cada uno de los requerimientos y actividades que tenga que ver con el desarrollo de software.
- Documentación de código Fuente.
- Seguir y aplicar las reglas de codificación en cada Proyecto.
- Ofrecer el servicio de soporte de aplicaciones internas y con el cliente.
- Configuración y despliegue de aplicaciones en los diferentes ambientes.
- Diseño y documentación de API'S con la herramienta Swagger.
- Creación de servicios web API REST y SOAP.
- Agregar nuevas características y realizar cambios en aplicativos existentes.
- Crear manuales de usuario y manual técnico.
- Trabajar bajo la metodología SCRUM y bajo el modelo CMMI nivel III.

Web Developer (Freelance)

WIZCHIMP

- Trabajar bajo presión bajo la línea de una empresa Startup.
- Mantener la eficiencia en los proyectos con recursos open source y con tecnologías que ofrezcan una construcción rápida y escalable.
- Desarrollar servicios web API REST.
- Diseñar y modelar bases de datos SQL y No SQL.
- Implementar la API de Conekta para realizar pagos en línea.
- Analizar e investigar las tecnologías a manejar en cada proyecto con base en los requerimientos de la aplicación.
- Estimar tiempo y recursos para los diferentes módulos de la aplicación.

Programmer Analyst (Practicante)

QUANTUM

- Analizar requerimientos necesarios para la migración de un sistema avícola de escritorio a un entorno web.
- Definir el stack de aplicaciones, estructura, arquitectura y patrones de diseño más adecuados.
- Generación de reportes con la herramienta de Crystal Reports.
- Soporte a una aplicación ERP de escritorio.
- Agregar nuevas características y realizar cambios en aplicativos.
- Implementar la interfaz gráfica de una aplicación de escritorio a una aplicación web mediante SPA(Single-page Application).

FORMACIÓN

09/2010 - 02/2016

Ing. en sistemas computacionales.

Especialidad en desarrollo de aplicaciones con tecnologías web.

Tecnológico Nacional de México/Instituto Tecnológico de Oaxaca.

Cédula profesional: 11423914

LOGROS/CURSOS

15/07/2019 - 17/07/2019 (24 horas) Azure Bootcamp.

Impartido por Miscrosoft.

Jabil Green Point edificio 7, Guadalajara, Jal.

10/2017 (34 horas de contenido) Angular: de cero a experto
Curso de capacitación en línea udemy.com

06/2017 (45 horas de contenido) ASP.NET MVC C#

Curso de capacitación en línea pluralsight.com

11/2014 (48 horas) Hackathon de la Feria Digital 2014.

La Secretaría de Administración del Gobierno del Estado.

Propuesta: cuidado del medio ambiente, esto a partir del desarrollo de una API REST y una aplicación móvil donde los usuarios puedan organizar un evento para contribuir al medio ambiente y los usuarios interesados poder participar y contribuir a la causa.

04/04/2014 – 06/04/2014 (48 horas)

Hackathon OAHACKA - ¡CATAPULTA! 2014

Reto: Ayuda a encontrar a las personas no localizadas en Oaxaca. Propuesta: Aplicación web, que permita facilitar el proceso de ALERTA AMBER, agilizando el proceso de trámite y generación de gráficas estadísticas.

11/2012 (16 horas) Curso de programación móvil en Android Impartido en el Instituto Tecnológico de Oaxaca, durante la X Jornada Académica de la Licenciatura en Informática e Ing. en Sistemas Computacionales.

REDES SOCIALES









IDIOMAS

Español: Nativo

Ingles: B1 (Cursado en Linguatec centro de enseñanza de idiomas)